# 处于免税期的企业,影响递延所得税资产的确认吗?

提问人：qiufeng 时间：2010-08-16 10:47:25
处于免税期的企业,影响递延所得税资产的确认吗?

回答人：chenyiwei
回复 楼主 qiufeng 的帖子主要取决于未来暂时性差异转回时是否有足够的应纳税所得额，以及转回时的适用税率。现在是否处于免税期与这个问题无关。